# 样板房及售楼部装修

提问人：fluxion 时间：2013-08-07 13:47:20
样板房和售楼部装修应该作为销售费用还是间接成本最终分摊入销售成本合适呢？国税发【 2009 】 31 号文明确作为间接开发费用，但我理解作为销售费用更合适。实务中较多争议，大家怎么看？.

回答人：chenyiwei
类似问题在本版面上已有较多讨论。我的个人观点是：样板房或者售楼处等，如果是专门为了销售而搭建的，在销售完成后应当拆除，则其建造的目的完全就是为了楼盘的销售，但并不改变楼盘可售部分的状态，因此不应计入开发成本和开发产品价值中。如果此类支出金额较大且预计销售将持续一年以上的，可以将其资本化确认为一项固定资产，在预计销售期间内计提折旧，计提折旧的对应科目为销售费用。 如果售楼处和样板房利用了开发产品内的某个房间，则该房间的成本在销售期间仍在开发产品中核算，但为了满足销售、展示的需要对该房间所作的装修按照上述原则处理，即金额较大的应确认为固定资产或者长期待摊费用，在于既受益期（销售期）内计提折旧或者摊销。

提问人：fluxion 时间：2013-08-07 23:16:43
从影响上来说，如果房屋预计销售期较为短，拆除当期剩余未售房源不多，可以理解对利润无影响，但目前政策环境下，房屋销售期难以预计。开发商按预计销售期摊销，操纵空间似乎更大。这样资本化入代售房屋成本似乎更合理。

回答人：chenyiwei
我的主要考虑是：这部分成本并不改变可售部分的状态，所以不属于可售部分达到当前状态所需的必要、合理支出，计入存货成本不恰当。